【裁判字號】    99,上更(一),146
【裁判日期】    991014
【裁判案由】    違反毒品危害防制條例
【裁判全文】
臺灣高等法院高雄分院刑事判決     99年度上更(一)字第146號
上  訴  人  臺灣高雄地方法院檢察署檢察官
上  訴  人
即  被  告  甲○○原名為溫浩.
指定辯護人  （義務）辯護人  周君強律師
上列上訴人因被告違反毒品危害防制條例案件，不服臺灣高雄地
方法院96年度訴字第43號中華民國96年10月17日第一審判決（起
訴案號：臺灣高雄地方法院檢察署95年度偵續字第417 號），提
起上訴，判決後，經最高法院第一次發回更審，本院判決如下：
    主  文
上訴駁回。
    事  實
一、甲○○明知MDMA（俗稱搖頭丸）屬毒品危害防制條例第2 條
    第2 項第2 款規定之第二級毒品，愷他命（俗稱K 他命）屬
    同條項第3 款所定第三級毒品，均不得持有或販賣，竟意圖
    營利，基於同時販賣第二級、第三級毒品之犯意，以每顆MD
    MA新臺幣（下同）400 元、每包愷他命1,000 元之代價，將
    第二級毒品MDMA4 顆（分成2 包，每包2 顆。驗前淨重合計
    1.14公克，驗後淨重合計1.12公克，下同）、第三級毒品愷
    他命3 包（驗前淨重合計1.12公克，驗後淨重合計1.08公克
    ，下同），先由林岑蔚於不詳時間、地點交付買賣價款合計
    新臺幣4,600 元予甲○○，而於95年3 月10日晚間11時許，
    利用蔡靜婷租用高雄市○○區○○路7 號「中正飯店」4 樓
    416 室，作為慶生場所機會，同時交付上開毒品販賣給林岑
    蔚。同日晚上11時50分許，在上處為警查獲，並扣得甲○○
    所有與本案犯罪無關之第二級毒品甲基安非他命1 包、第三
    級毒品愷他命1 包、玻璃球吸食器1 個（連接綠色吸管）、
    塑膠吸（筆）管2 支、切磨用藍色塑膠卡片1 片、塑膠拖盤
    1 個；嗣更自林岑蔚身上扣得向甲○○所購買之MDMA4 顆及
    愷他命3 包。
二、案經高雄市政府警察局鹽埕分局移請臺灣高雄地方法院檢察
    署檢察官偵查起訴。
    理  由
一、證據能力部分：
(一)、按被告以外之人於審判外之言詞或書面陳述，除法律有規定
    者外，不得作為證據；被告以外之人於檢察事務官、司法警
    察官或司法警察調查中所為之陳述，與審判中不符時，其先
    前之陳述具有較可信之特別情況，且為證明犯罪事實存否所
    必要者，得為證據，刑事訴訟法第159 條第1 項、第159 條
    之2 分別訂有明文。本件證人林岑蔚、蔡靜婷、陳俊廷先前
    於警詢時之陳述，與其在原審審理時之陳述不一致（詳如下
    述），且證人林岑蔚、蔡靜婷、陳俊廷3 人，製作警詢筆錄
    ，未與被告同庭接受詢問，較少受到人情壓力，又未與外界
    接觸，其證言未受污染，較少權衡利害關係，且較接近案發
    時間，記憶較為清晰。本院審酌證人林岑蔚、蔡靜婷、陳俊
    廷等人於警詢具有較可信之特別情況，且為證明犯罪事實存
    否之所必要，自有證據能力。
(二)、又被告以外之人於偵查中向檢察官所為陳述，除顯有不可信
    之情況者外，得為證據，同法第159 條之1 第2 項定有明文
    。證人林岑蔚、蔡靜婷、陳俊廷於偵查中具結所為之陳述，
    而被告及辯護人亦未指稱檢察官有何不法取供之情事，亦未
    有何顯不可信之情況，依前開規定，自得為證據。
(三)、卷附之高雄醫學大學附設中和紀念醫院95年4 月25日編號第
    0000-000、0000-000、0000-000號檢驗報告，係檢察官依據
    刑事訴訟法第208 條囑託所為之鑑定，該鑑定機關依同法20
    6 條所做成之鑑定意見書，為刑事訴訟法第159 條除法律有
    規定者之情形，且該等機關依據其專業經驗及知識所為之鑑
    定所作成之書面陳述，具有相當之信憑性，自有證據能力。
(四)、按被告以外之人（包括證人、鑑定人、告訴人、被害人及共
    同被告等）於審判外之陳述雖不符刑事訴訟法第159 條之1
    至之4 等4 條之規定，而經當事人於審判程序同意作為證據
    ，法院審酌該言詞陳述或書面陳述作成時之情況，認為適當
    者，亦得為證據，刑事訴訟法第159 條之5 第1 項定有明文
    。本件檢察事務官於96年1 月31日就勘驗證人林岑蔚警詢筆
    錄內容所為勘驗報告（見原審卷第42頁至第43頁），其性質
    雖屬傳聞證據，惟經檢察官及被告、辯護人等人同意作為證
    據（見本院本次更審卷第35頁），本院審酌該書面陳述之作
    成時並無不法，認為以之作為證據適當，依前揭規定，上開
    檢察事務官之勘驗報告應具有證據能力。
二、訊據上訴人即被告甲○○矢口否認有上開販賣第二級毒品MD
    MA、第三級毒品愷他命給林岑蔚之犯行，辯稱：我係與林岑
    蔚、蔡靜婷、陳俊廷等人合資購買，我沒有販賣毒品給林岑
    蔚云云。經查：
(一)、被告於上開時、地以每顆400 元販賣第二級毒品MDMA4 顆、
    每包1,000 元販賣第三級毒品愷他命3 包，共計4,600 元之
    代價販賣上揭毒品給林岑蔚之事實，業據證人林岑蔚於警詢
    中證述：我係於查獲當日23時許，在中正飯店之416 室房內
    以每顆搖頭丸400 元、每包愷他命1,000 元之代價，向被告
    甲○○購得搖頭丸4 顆、愷他命3 包，共計4,600 元等語（
    警卷第11、12頁）。此外，亦有查獲當天自證人林岑蔚身上
    外套口袋內取出甫自被告甲○○處購得之第二級毒品MDMA4
    顆、第三級毒品愷他命3 包扣案可佐，並有搜索扣押筆錄、
    扣押物品目錄表各1 份在卷可證（見警卷第44至51頁），而
    上揭第二級毒品MDMA4 顆、第三級毒品愷他命3 包，經送高
    雄醫學大學附設中和紀念醫院鑑定結果確分別呈第二級管制
    藥品MDMA、第三級管制藥品Ketamine陽性反應，亦有高雄醫
    學大學附設中和紀念醫院95年4 月25日編號0000-000、0000
    -000、0000-000號檢驗報告各1 紙在卷足參（見95毒偵2998
    卷第23至25頁）。是被告於前揭時、地以每顆400 元販賣第
    二級毒品MDMA4 顆、每包1,000 元販賣第三級毒品愷他命，
    共計4,600 元之代價販賣上揭毒品給林岑蔚之事實，堪以認
    定。
(二)、被告雖辯稱：自林岑蔚身上扣得之MDMA及愷他命是我與林岑
    蔚、蔡靜婷、陳俊廷共同合資購買，不是我賣給林岑蔚云云
    ，惟被告先於警詢中辯稱：那是我與林岑蔚共同出資購買，
    由林岑蔚拿2,100 元給我要購買第二級毒品MDMA4 顆、愷他
    命3 包，再由我出去購買回來供我們2 人自己吸食，我沒有
    賣給她云云（見警卷第5 頁）；復於偵訊時先供稱：我們（
    指被告與林岑蔚）買了3 包愷他命、4 顆搖頭丸，共4,600
    元，我跟林岑蔚1 人出2,300 元（見95偵8157卷第8 頁）；
    後改稱：是我跟林岑蔚、蔡靜婷、陳俊廷4 人一起集資，由
    我去買的，以3,600 元買2 包愷他命及4 顆搖頭丸云云（見
    95偵8157卷第27頁）；嗣於原審先供稱：陳俊廷是把錢拿給
    林岑蔚，案發當天下午在學校林岑蔚再連同她及陳俊廷的錢
    1,800 元拿給我，我們4 個人出的錢都一樣（見原審卷第10
    6 頁），後再改稱：搖頭丸我們合資買6 顆還是8 顆，我自
    己出1,300 元，其他人各出資多少我忘了，我自己買2 顆搖
    頭丸及半包愷他命，1 顆搖頭丸400 元，愷他命1 包1,000
    元，其他有的人買900 元，有人買1,300 元，總共拿4,400
    元去買，錢是林岑蔚、蔡靜婷當天下午在學校一起拿給我的
    ，陳俊廷的錢是林岑蔚一起拿給我云云（見原審卷第159 頁
    ）。被告就其係與林岑蔚2 人或林岑蔚、蔡靜婷、陳俊廷4
    人合資購買及合資購買毒品之數量為何、各自出資若干等重
    要事項，屢屢反覆其詞，無非係為掩飾其犯行而臨訟杜撰，
    甚為顯明，是其前開所供係與林岑蔚、蔡靜婷、陳俊廷等人
    合資購買毒品云云，顯非實情，委無可採。
(三)、另證人林岑蔚雖於檢察官偵訊時先改證稱：我與甲○○一起
    合買的，我出多少錢我忘了，我在警詢筆錄的意思是我們一
    起合買的，不是我向他買的（見95偵8157卷第18頁）；後再
    改證稱：我拿錢給甲○○，託他去買…大家4 個人一起買，
    我出900 元云云（見95偵8157卷第15頁）；於原審審理時則
    又改稱：我與被告、蔡靜婷、陳俊廷集資購買的，我們4 個
    人要買的量都一樣，每人出900 元，總共可以買4 顆搖頭丸
    及3 包愷他命，我現在不確定當時交給被告多少錢，愷他命
    是我將2 包分成3 包，何時交錢給被告忘記了，我自己的部
    分應該是直接交給被告，其他人的部分我忘了，合資所買的
    毒品當時還沒有人拿去施用，有可能是大家把錢給我，我就
    把錢給被告云云（見原審卷第98頁至106 頁）。惟查，證人
    林岑蔚於查獲時員警當場自其身上查獲第二級毒品MDMA4 顆
    、第三級毒品愷他命3 包，經警詢問上揭毒品來源，林岑蔚
    即指稱係於當日23時許，在該飯店之416 室房內以每顆搖頭
    丸現金400 元、每包愷他命1,000 元之代價，向被告購得搖
    頭丸4 顆、愷他命3 包，共計4,600 元等語，業據證人林岑
    蔚於警詢時證述在卷（見警卷第11、12頁），且有當場查獲
    扣案之第二級毒品MDMA4 顆及第三級毒品愷他命3 包在案可
    證，是其嗣於偵查及原審審理時所為上開證述，是否屬實，
    已非無疑。況且其就合資購買時之出資金額，先稱忘了，後
    改稱每人出900 元；就如何交錢給被告乙節，先稱拿錢託被
    告去買，後改稱錢何時交給被告忘了；就有無替陳俊廷將錢
    交給被告一事，先稱我自己的部分我直接交給被告，其他人
    的部分我忘了，後改稱有可能是大家錢給我，我就把錢給被
    告等語，反覆不一，前後不符。足見證人林岑蔚事後於檢察
    官偵訊及原審審理時改稱：我係與被告等人合資購買毒品，
    被告並未販賣毒品給我云云，均非實在，不足採信。另證人
    蔡靜婷偵訊時雖先改稱：搖頭丸、愷他命係與陳俊廷、林岑
    蔚、甲○○合買，每人出多少錢忘記了…我叫他（指被告）
    幫我向他在外面的朋友買（見95偵8157卷第40頁）及於原審
    再改稱：我、林岑蔚、陳俊廷及被告一起湊錢請被告去買搖
    頭丸及愷他命，每人出多少錢我忘了，當天我已經先拿1 顆
    搖頭丸用了，被告買回來後沒有告訴我合資買的毒品數量及
    價格云云（見原審卷第107 頁至第111 頁）；證人陳俊廷偵
    訊時雖也改稱：有與蔡靜婷、林岑蔚、甲○○一起合買搖頭
    丸及愷他命，是事前給錢還是事後給錢忘記了，每人出幾佰
    元已忘記正確數目了，我的部分只是買1 顆搖頭丸，當天已
    經施用了（見95偵8157卷第41頁）及於原審詰問時改稱：我
    先把錢拿給林岑蔚，多少錢我忘了，合資時應該有表示要一
    起買搖頭丸及愷他命，我不清楚當時買多少數量，我忘了我
    當時是否有合資買愷他命，當天在飯店林岑蔚有先拿1 顆搖
    頭丸給我用，沒有給我愷他命云云（見原審卷第145 頁至第
    147 頁）。惟查，證人蔡靜婷、陳俊廷2 人均於警詢時陳稱
    對於自證人林岑蔚、被告甲○○身上查獲的毒品搖頭丸及愷
    他命不知是何用途，那是林岑蔚、甲○○所有，與他們2 人
    無關，且無隻字片語提及有與證人林岑蔚、被告合資購買毒
    品之情（見警卷第18至24頁），顯見證人蔡靜婷、陳俊廷2
    人事後附和被告之辯詞，改稱係與被告、證人林岑蔚合資購
    買毒品云云，自無足採。否則倘係4 人出錢合資購買毒品，
    何以證人蔡靜婷對於其究竟出資多少錢、購買多少數量之毒
    品；證人陳俊廷對於究竟事前交錢或事後交錢、交給多少錢
    、合資欲購買多少數量之毒品、有沒有合資買愷他命等節重
    要事項，俱毫無所悉，渠等如何合資購買毒品，實令人費解
    。
(四)、至於警方雖無交易款項扣案，且證人即查獲員警柳旺河於原
    審審理時亦證稱：回到警局作筆錄時，沒有進一步查到被告
    身上有交易的這些現金等情。然林岑蔚於警詢已供稱：伊至
    現場之前即將該4,600 元交給被告等語，有林岑蔚之警詢筆
    錄勘驗報告在卷可查（見原審卷第43頁）。是警方在高雄市
    ○○區○○路7 號「中正飯店」4 樓416 室現場，雖未查獲
    交易現款4,600 元，被告自難執此而為有利之辯解。
(五)、邇來政府為杜絕毒品氾濫，毒害人民甚深，再三宣導教民眾
    遠離毒品、媒體之報導既深且廣，對於毒品之禁絕，應為民
    眾所熟悉。又政府對於查緝施用、轉讓及販賣毒品無不嚴格
    執行，且販賣毒品罪更係重罪，設若無利可圖，衡情一般持
    有毒品者，當不致輕易將持有毒品交付他人。況第二級毒品
    MDMA、第三級毒品愷他命價格不貲，且販賣毒品係違法行為
    ，非可公然為之，亦無公定之價格，不論任何包裝，均可任
    意分裝增減分量，每次買賣價量，亦可能隨時依雙方間之關
    係深淺、資力、需求量及對行情之認知、來源是否充裕、查
    緝是否嚴緊，購買者被查獲時供述購買對象之可能性風險之
    評估等，因而異其標準，並隨時機動調整，非可一概而論，
    是販賣之利得除經坦承犯行或價量俱臻明確外，委難查得實
    情，販賣毒品之人從價差或量差中牟利方式雖異，其意圖營
    利之非法販賣行為則一，足見本件被告上開販賣第二級、第
    三級毒品之舉，主觀上確有牟利意圖。
(六)、又被告販賣上開第二級毒品MDMA4 顆，第三級毒品愷他命3
    包予林岑蔚，合計價款4,600 元，被告係在上開高雄市○○
    區○○路7 號「中正飯店」4 樓416 室同一地點，於95年3
    月10日晚間11時許蔡靜婷之慶生會上同時交付，應認係一次
    販賣行為；而並非在不同時間、地點分次交付，亦非販賣不
    同之人，難認被告係基於販賣第二級毒品、第三級毒品之各
    別犯意而為販賣行為，自難認係數罪。
(七)、綜上所述，被告上開辯解係卸責之詞，委無足採，其上開同
    時販賣第二級毒品及第三級毒品之犯行，事證明確，應依法
    論科。
三、核被告所為，係犯修正前毒品危害防制條例第4 條第2 項、
    同條第3 項之販賣第二級、第三級毒品罪。被告持有第二級
    毒品MDMA及第三級毒品愷他命進而販賣，其持有第二級、第
    三級毒品之低度行為，均為販賣之高度行為所吸收，不另論
    罪。又被告行為後，毒品危害防制條例第4 條第2 項、第3
    項於98年5 月20日修正公布，同年11月20日施行，修正後關
    於併科罰金之金額已有所提高，比較新舊法，以適用舊法對
    被告有利，自應依刑法第2 條第1 項前段規定，適用舊法。
    被告以1 次販賣行為同時販賣第二級毒品、第三級毒品予林
    岑蔚之行為，係以一行為觸犯數罪名，為想像競合犯（按修
    正後刑法第55條但書係科刑之限制，為法理之明文化，非屬
    法律之變更，應逕行適用修正後之規定）應從一重販賣第二
    級毒品罪處斷。又販賣第二級毒品罪之法定最低本刑為7 年
    以上有期徒刑，考其立法意旨，乃特別為肅清煙毒、防制毒
    品危害，藉以維護國民身心健康，進而維持社會秩序，俾免
    國家安全之陷於危殆，但本件被告行為當時方滿18歲，尚在
    就學中，對於毒品嚴重戕害身心認識未深，且本件販賣對象
    僅林岑蔚1 人，對於國家安全與社會秩序之危害尚微，核與
    一般為圖暴利，不顧國民身心健康、國家安全及社會秩序之
    成年毒販之惡性犯行有間，本院認如科以被告法定最低度刑
    ，仍嫌過苛，其犯罪情狀尚非全然無可憫恕，爰依刑法第59
    條規定減輕其刑（按修正前刑法第59條原規定：「犯罪之情
    狀可憫恕者，得酌量減輕其刑」，於本次修正後則規定：「
    犯罪之情狀顯可憫恕，認科以最低度刑仍嫌過重者，得酌量
    減輕其刑」，上開條文修正前與修正後雖用語不同，但實質
    內涵則相同，對被告而言並無所謂有利或不利之情形，應逕
    行適用修正後之規定）。
四、原審以被告同時販賣第二級毒品MDMA、第三級毒品愷他命之
    犯行，事證明確，適用修正前毒品危害防制條例第4 條第2
    項、第4 條第3 項（原判決漏載，應予補正）、第18條第1
    項前段、第19條第1 項，刑法第11條、第38條第1 項第1 款
    、第55條、第59條之規定，審酌被告行為時剛滿18歲，其素
    行、智識程度、所得利益，所生危害及其犯罪後之態度等一
    切情狀，量處有期徒刑3 年10月。並以扣案附表編號1 所示
    之第二級毒品MDMA4 顆及與上開毒品無法完全析離之空包裝
    袋2 只，依毒品危害防制條例第18條第1 項規定，均應予沒
    收銷燬之；附表編號2 、3 所示之第三級毒品愷他命共3 包
    及與上開毒品無法完全析離之空包裝袋3 只，均為違禁物，
    應依刑法第38條第1 項第1 款宣告沒收（參考最高法院95年
    度台上字第911 號判決）；又被告販賣毒品所得之財物現金
    4,600 元，雖未扣案，然仍應依毒品危害防制條例第19條第
    1 項規定沒收之，如全部或一部不能沒收時，以其財產抵償
    之。至於扣案附表編號4 至11所示第二級毒品甲基安非他命
    （驗前淨重0.056 公克，驗後淨重合0.051 公克）、沾黏有
    甲基安非他命之玻璃球吸食器1 個、粉綠色吸管1 支、第三
    級毒品愷他命1 包、沾黏有第三級毒品愷他命之白色塑膠筆
    管1 支、沾黏有第三級毒品愷他命之藍色塑膠卡片1 片、沾
    黏有第三級毒品愷他命之塑膠拖盤1 個、沾黏有第三級毒品
    愷他命之殘渣袋1 個等物，因均與本案犯罪無關，故不予沒
    收。原審認事用法核無違誤（原審判決後毒品危害防制條例
    第4 條第2 項、第3 項已有修正，有如上述；原審未及比較
    新舊法，但不影響判決結果，故毋庸撤銷原判決），量刑尚
    稱妥適，檢察官上訴意旨以被告上開販賣第二級毒品MDMA、
    第三級毒品愷他命之犯行，應依數罪併罰論處；被告上訴意
    旨否認有上開販賣第二級毒品MDMA、第三級毒品愷他命之犯
    行，而均指摘原判決不當，均無理由，應予駁回。
據上論斷，應依刑事訴訟法第368 條，判決如主文。
本案經檢察官李門騫到庭執行職務。
中    華    民    國    99    年    10    月    14    日
                刑事第六庭  審判長法  官  王憲義
                                  法  官  簡志瑩
                                  法  官  邱永貴
以上正本證明與原本無異。
如不服本判決應於收受本判決後10日內向本院提出上訴書狀，其
未敘述上訴理由者，並得於提起上訴後10日內向本院補提理由書
狀（均須按他造當事人之人數附繕本）「切勿逕送上級法院」。
中    華    民    國    99    年    10    月    14    日
                                  書記官  鄭翠芬
附錄本判決論罪科刑法條：
修正前毒品危害防制條例第4 條
製造、運輸、販賣第一級毒品者，處死刑或無期徒刑；處無期徒
刑者，得併科新臺幣1 千萬元以下罰金。
製造、運輸、販賣第二級毒品者，處無期徒刑或7 年以上有期徒
刑，得併科新臺幣7 百萬元以下罰金。
製造、運輸、販賣第三級毒品者，處5 年以上有期徒刑，得併科
新臺幣5 百萬元以下罰金。
製造、運輸、販賣第四級毒品者，處3 年以上10年以下有期徒刑
，得併科新臺幣3 百萬元以下罰金。
製造、運輸、販賣專供製造或施用毒品之器具者，處1 年以上7
年以下有期徒刑，得併科新臺幣1 百萬元以下罰金。
前5 項之未遂犯罰之。
附表：
┌──┬──────────┬─────┬──────────┬───────┐
│編號│物    品    名    稱│數      量│  重            量  │備         註 │
├──┼──────────┼─────┼──────────┼───────┤
│ 1  │第二級毒品MDMA及黏粘│2 包（桃紅│驗前淨重合計1.14公克│為毒品危害防制│
│    │有上開毒品之空包裝袋│色圓形錠）│，驗後淨重合計1.12公│條例第18條第1 │
│    │                    │，共4顆   │克                  │項所列之第二級│
│    │                    │          │                    │毒品，其空包裝│
│    │                    │          │                    │袋因與上開毒品│
│    │                    │          │                    │無法完全析離，│
│    │                    │          │                    │均應予沒收銷燬│
│    │                    │          │                    │之            │
│    │                    │          │                    │※高雄醫學大學│
│    │                    │          │                    │附設中和紀念醫│
│    │                    │          │                    │院95.4.25 編號│
│    │                    │          │                    │9504—560 檢驗│
│    │                    │          │                    │報告          │
├──┼──────────┼─────┼──────────┼───────┤
│ 2  │第三級毒品愷他命及沾│2 包（白色│驗前淨重合計0.67公克│違禁物，其空包│
│    │黏有上開毒品之空包裝│）、空包裝│，驗後淨重合計0.65公│裝袋與上開毒品│
│    │袋                  │袋2 只    │克                  │無法完全析離，│
│    │                    │          │                    │均應予沒收    │
│    │                    │          │                    │※高雄醫學大學│
│    │                    │          │                    │附設中和紀念醫│
│    │                    │          │                    │院95.4.25 編號│
│    │                    │          │                    │9504—561 檢驗│
│    │                    │          │                    │報告          │
├──┼──────────┼─────┼──────────┼───────┤
│ 3  │第三級毒品K 他命及沾│1 包（乳白│驗前淨重0.45公克，驗│違禁物，其空包│
│    │粘有上開毒品之空包裝│色）、空包│後淨重0.43公克      │裝袋與上開毒品│
│    │袋                  │裝袋1 只  │                    │無法完全析離，│
│    │                    │          │                    │均應予沒收    │
│    │                    │          │                    │※高雄醫學大學│
│    │                    │          │                    │附設中和紀念醫│
│    │                    │          │                    │院95.4.25 編號│
│    │                    │          │                    │9504—562 檢驗│
│    │                    │          │                    │報告          │
├──┼──────────┼─────┼──────────┼───────┤
│ 4  │第二級毒品甲基安非他│1 包（結晶│驗前淨重0.056 公克，│與本件犯罪無關│
│    │命及沾粘有上開毒品之│體）      │驗後淨重合0.051 公克│※高雄醫學大學│
│    │空包裝袋            │          │。                  │附設中和紀念醫│
│    │                    │          │                    │院96.1.29 編號│
│    │                    │          │                    │9601—295 檢驗│
│    │                    │          │                    │報告          │
├──┼──────────┼─────┼──────────┼───────┤
│ 5  │第三級毒品K 他命及沾│1 包（白色│驗前淨重0.285 公克，│與本件犯罪無關│
│    │黏有上開毒品之空包裝│）、空包裝│驗後淨重0.28公克    │※高雄醫學大學│
│    │袋                  │袋1 只    │                    │附設中和紀念醫│
│    │                    │          │                    │院96.1.29 編號│
│    │                    │          │                    │9601—296 檢驗│
│    │                    │          │                    │報告          │
├──┼──────────┼─────┼──────────┼───────┤
│ 6  │沾黏有第二級毒品安非│1 個      │                    │與本件犯罪無關│
│    │他命之玻璃球（連接綠│          │                    │※高雄醫學大學│
│    │色吸管）            │          │                    │附設中和紀念醫│
│    │                    │          │                    │院96.1.29 編號│
│    │                    │          │                    │9601—297 檢驗│
│    │                    │          │                    │報告          │
├──┼──────────┼─────┼──────────┼───────┤
│    │沾黏有第二級毒品安非│1支       │                    │與本件犯罪無關│
│ 7  │他命之粉綠色吸管    │          │                    │※高雄醫學大學│
│    │                    │          │                    │附設中和紀念醫│
│    │                    │          │                    │院96.1.29 編號│
│    │                    │          │                    │9601—299 檢驗│
│    │                    │          │                    │報告          │
├──┼──────────┼─────┼──────────┼───────┤
│ 8  │沾黏有第三級毒品K 他│1 支      │                    │與本件犯罪無關│
│    │命之白色塑膠筆管    │          │                    │※高雄醫學大學│
│    │                    │          │                    │附設中和紀念醫│
│    │                    │          │                    │院96.1.29 編號│
│    │                    │          │                    │9601—298 檢驗│
│    │                    │          │                    │報告          │
├──┼──────────┼─────┼──────────┼───────┤
│ 9  │沾黏有第三級毒品K 他│1 片      │                    │與本件犯罪無關│
│    │命之藍色塑膠卡片    │          │                    │※高雄醫學大學│
│    │                    │          │                    │附設中和紀念醫│
│    │                    │          │                    │院96.1.29 編號│
│    │                    │          │                    │9601—300 檢驗│
│    │                    │          │                    │報告          │
├──┼──────────┼─────┼──────────┼───────┤
│ 10 │沾黏有第三級毒品K 他│1 個      │                    │與本件犯罪無關│
│    │命之塑膠拖盤        │          │                    │※高雄醫學大學│
│    │                    │          │                    │附設中和紀念醫│
│    │                    │          │                    │院96.1.29 編號│
│    │                    │          │                    │9601—301 檢驗│
│    │                    │          │                    │報告          │
├──┼──────────┼─────┼──────────┼───────┤
│ 11 │沾黏有第三級毒品K 他│1 個      │                    │與本件犯罪無關│
│    │命之殘渣袋          │          │                    │※高雄醫學大學│
│    │                    │          │                    │附設中和紀念醫│
│    │                    │          │                    │院96.1.29 編號│
│    │                    │          │                    │9601—302 檢驗│
│    │                    │          │                    │報告          │
└──┴──────────┴─────┴──────────┴───────┘

司法院資訊處製作；財團法人民間司法改革基金會備份。
